【裁判字號】    90,交易,10
【裁判日期】    900222
【裁判案由】    公共危險
【裁判全文】
臺灣士林地方法院刑事判決                          九十年度交易字第一號
    聲  請  人  臺灣士林地方法院檢察署檢察官
    被      告  乙○○
右列被告因公共危險案件，經檢察官聲請以簡易判決處刑（八十九年度偵字第六四六
七號），本院認為不宜逕以簡易判決處刑，改依通常程序審判，判決如左：
    主  文
乙○○服用酒類，不能安全駕駛動力交通工具而駕駛，處有期徒刑參月，如易科罰金
以參佰元折算壹日。
    事  實
一、乙○○於八十九年三月間曾有服用酒類，不能安全駕駛動力交通工具而駕駛之公
    共危險前科，經本院判處罰金三萬元，於八十九年六月二十二日執行完畢（不構
    成累犯），復於民國八十九年六月二十九日晚間七時許，在台北市○○○路之餐
    廳飲用酒類，酒後已不能安全駕駛動力交通工具，竟於翌日凌晨零時三十分至五
    十分間許，駕駛其所有ＣＪ─８２８６號自小客車，行經臺北市○○市○○街三
    六二之一號前，致其ＣＪ─８２８６號自小客車右前輪不慎撞及停在路旁之ＣＥ
    ─８２１９號（所有人丙○○），致丙○○之該車之後保險桿損壞及左側車門之
    左側車門屾損。嗣同年月日五十分許，丙○○聽聞其所有該部ＣＪ─８２８６號
    自小客車警報器鳴響，察看該部汽車，發現有不詳目擊路人夾記紙於該部汽車上
    ，載明係ＣＪ─８２８６號自小客車駕駛者肇事撞擊，經丙○○報警，於同日一
    時三十分許經警循線至台北市○○區○○路一段五八九號三樓住處，查獲乙○○
    ，嗣後於同日一時三十分許，對乙○○實施酒精濃度測試，測得其呼氣濃度達到
    每公升零點柒伍毫克。
二、案經丙○○訴由臺北市政府警察局內湖分局移送臺灣士林地方法院檢察署檢察官
    偵查，經檢察官聲請以簡易判決處刑，本院認為不宜逕以簡易判決處刑，改依通
    常程序審判
    理  由
一、訊被告乙○○固供承於民國八十九年六月二十九日晚間七時許，在台北市○○○
    路之餐廳飲用酒類，，並於翌日即同月三十日凌晨十二時五十分許，駕駛其所有
    ＣＪ─８２８６號自小客車，在臺北市○○市○○街附近尋找停車位時，在同路
    三六二之一號前，其ＣＪ─８２８６號自小客車右前輪不慎撞及停在路旁之丙○○所有之ＣＥ─８２１９號自小客車之後保險桿及左側車門等情，惟矢口否認係
    於飲酒後駕駛ＣＪ─８２８６號自小客車始撞及停在路旁之丙○○所有之ＣＥ─
    ８２１９號自小客車之後保險桿及左側車門云云，辯稱：伊於當晚八時許飲用酒
    類後，搭乘計程車返家休息後，於翌日凌晨十二時五十分許始駕駛ＣＪ─８２８
    ６號自小客車在該路段尋找停車位，員警於同日一時三十八分許對其所實施酒精
    濃度測試呼氣濃度達到每公升零點柒伍毫克，係因睡前飲用藥酒後所測得之數值
    云云。
二、惟查：（一）右揭事實業據告訴人丙○○於警、偵訊及本院審理中指訴綦詳，並
    有被告之吐氣酒精含量測試表中顯示被告吐氣之酒精濃度為每公升０‧七五毫克
    及測試觀察記錄表各一紙、臺北市政府警察局內湖分局交通分隊交通事故談話記
    錄表二份、交通事故調查報告一份在卷可稽。（二）證人即查獲被告之臺北市政
    府警察局內湖分局四湖派出所員警甲○○於本院具結證稱：「伊依車籍資料查知
    至被告之住所，其太太來開門，她說被告剛回來，伊等問她知否被告駕車撞到他
    人車輛，她說不知，就請被告出來，被告時正在睡覺，被告出來時滿身酒味，酒
    味很濃，似乎是高梁酒，她太大在旁扶她，伊等即帶被告至派出所，他家距派出
    所只有三分鐘」、「他說當時與同事聚餐有喝一點酒」、（問：他有無說有在家
    喝藥酒）答：「無」等語，則被告若果有在家為普通話酒測前使用藥酒，何以於
    員警詢問時絲毫未提及此事，再者，被告乙○○於警訊時陳稱：「當時伊行駛麗
    山街找尋停車位，車子行駛中伊以為係右視鏡擦撞，並未撞到車子（指丙○○之
    該部汽車）」等語，然參以被告乙○○於前開時、地駕駛其所有ＣＪ─８２８６
    號自小客車，撞及停在路旁丙○○所有之ＣＥ─８２１９號自小客車後，致丙○○之該部汽車之後保險桿損壞及左側車門屾損之車損狀況，顯非輕微之擦撞肇事
    ，果非被告乙○○確於駕駛汽車肇事前有服用酒類之情事，致精神狀況不佳，而
    不能安全駕該汽車，何以會錯僅認係汽車右後視鏡之輕微擦撞。抑且，證人甲○○於本院復證稱：「其等接獲民眾報案，說麗山街、內湖路一段有人肇事逃逸，
    我們巡邏到內湖路一段五九一巷看到該車（即被告之ＣＪ─８２８６號自小客車
    ），車停在該巷口中間，旁邊都有停車，已無停車位，處地形無法停車，我們懷
    疑是肇事後右前輪無法行駛，認處十六米寬，雙向，一邊有二車道，被告之車佔
    了一車道」等語，並參以卷附證人甲○○於本院所繪製被告之停車現場圖，被告
    之該部汽車車頭向外，橫向停於內湖路一段及同路段五九一巷巷口間，佔用一車
    道之停車狀況，參酌該處地形，亦與一般停車情狀，迴然有異，若非被告乙○○
    確有飲酒後駕駛汽車，又何以會有如此異常停放車輛。再者，人飲酒後，若以呼
    氣酒精濃度測試器測得之呼氣濃度達到每公升零點五毫克時，反應較慢，感覺減
    低，將影響駕駛；達到每公升０‧七五毫克時，思考與個性行為均會改變；達到
    每公升一‧０毫克時，步態不穩，噁心嘔吐，精神混惑不清晰；達到每公升一．
    五毫克時，說話不清楚，感覺喪失，視力模糊；達到每公升二‧０毫克時，體溫
    與血糖均降低，肌肉控制差，甚至會導致癲癇發作；達到每公升三‧五毫克時，
    則已經神智不清，反射減低，甚至呼吸抑制，業據行政院國軍退除役官兵輔導委
    員會臺北榮民總醫院以民國八十八年八月五日（八八）北總內字第二六八六八號
    函示明確。綜上各情，參互以觀，被告乙○○上開辯，無非係卸責之詞，不足採
    信，其事證明確，被告犯行堪以認定，應依法論科。
三、核被告乙○○所為係犯刑法第一百八十五條之三之公共危險罪，爰審酌被告之品
    行、犯罪動機、目的、手段、所生之危害及犯罪後之態度及與已賠償告訴人之汽
    車損害等一切情狀，量處如主文所示之刑。又中華民國刑法第四十一條業於中華
    民國九十年一月十日公布修正，並於同年一月十二日生效，該條規定：「犯最重
    本刑為五年以下有期徒刑以下之刑之罪，而受六個月以下有期徒刑或拘役之宣告
    ，因身體、教育、職業、家庭之關係或其他正當事由，執行顯有困難者，得以一
    元以上三元以下折算一日，易科罰金。但確因不執行所宣告之刑，難收矯正之效
    ，或難以維持法秩序者，不在此限。」，是被告犯後法律已有變更，比較新舊法
    ，諭知易科之折算標準並無不同，自應適用新法，而諭知易科罰金之折算標準。
據上論結，應依刑事訴訟法第二百九十九條第一項前段、第四百五十二條、刑法第一
百八十五條之三、第二條第一項前段、刑法第四十一條第一項前段，罰金罰鍰提高標
準條例第二條判決如主文。
本案經檢察官張嘉芬到庭執行職務。
中    華    民    國      九十      年        二      月      二十二    日
                                     臺灣士林地方法院刑事第一庭
                                         法  官  蔡  明  宏
右正本證明與原本無異。
如不服本件判決，自判決送達之日起十日內，得向本庭提起上訴。
                                         書記官  蔡  杰  玲
中    華    民    國      九十      年        三      月        一      日
附錄本判決論罪科刑依據之法條：
中華民國刑法第一百八十五條之三：
  服用毒品、麻醉藥品、酒類或其他相類之物，不能安全駕駛動力交通工具而駕駛者
  ，處一年以下有期徒刑、拘役或三萬元以下罰金。


司法院資訊處製作；財團法人民間司法改革基金會備份。
